# 母子公司收入确认政策不一致

提问人：sc909116 时间：2021-03-29 17:40:00
企业母公司在国内，子公司在国外，母公司采用的收入政策，根据谨慎性原则，客户签收确认政策，但是美国子公司，销售发票明确写明的是EXW，即发货就确认收入，这样会造成母子公司收入确认不一致，是否可以存在这样不一致的情况，如果美国子公司也采取签收确认是否可行

回答人：chenyiwei
收入确认的原则是统一的，即在商品控制权转移给客户时点确认收入。你说的母子公司收入确认时点不一致，有可能是因为境内外法律环境差异和合同条款约定的差异，导致对“商品控制权何时转移给客户”这一判断的结果出现相应的差异。如果是这种情况，则母子公司的收入确认时点不一致是合理的，如果在合并报表层面将其强行调整为同一个时点标志（如客户签收），反而会造成新的会计差错。
此问题涉及如何区分会计政策和会计估计的问题。可参考：《中审众环研究 2020 》之“问题4-5-6（收入确认原则变更的处理）”。